臺灣基隆地方法院民事裁定  
111年度補字第258號
原      告  葉宏志  

被      告  曾煌鈞  

上列當事人間確認車輛車主事件，本院裁定如下：
    主  文
本件訴訟標的之價額核定為新臺幣肆拾伍萬壹仟參佰柒拾元。
原告至遲應於上開核定訴訟標的價額之裁定確定後柒日內向本院
補繳第一審裁判費新臺幣肆仟玖佰陸拾元，如逾期未補繳，即駁
回其訴。
    理  由
一、按提起民事訴訟者，應依民事訴訟法第77條之13規定，繳納
    裁判費，此為必須具備之程式。次按訴訟標的之價額，由法
    院核定；核定訴訟標的之價額，以起訴時之交易價額為準；
    無交易價額者，以原告就訴訟標的所有之利益為準，民事訴
    訟法第77條之1第1項及第2項分別定有明文。
二、本件原告起訴主張其與被告間成立借名登記契約，將被告所
    有之車牌號碼0000-00號自用小客車登記在其名下，惟因被
    告拒不繳納系爭車輛所生稅費罰鍰，現經移送行政執行之金
    額即已達新臺幣（下同）451,370元，爰訴請確認系爭車輛
    為被告所有等語。惟原告起訴後，未據其繳納訴訟費用；經
    查，本院依職權調閱原告之稅務電子閘門財產調件明細表調
    查結果，登記於原告名下之系爭車輛為民國109年份、馬自
    達廠牌、汽缸容量1,598立方公分，現值金額經國稅局核定
    為0元。另原告既主張其因系爭車輛所欠稅費罰鍰遭行政執
    行451,370元等語，則堪認其就本件訴訟標的之利益為451,3
    70元，爰據以核定本件訴訟標的價額為451,370元。
三、按「因財產權而起訴，其訴訟標的之金額或價額在新臺幣10
    0,000元以下部分，徵收1,000元；逾100,000元至1,000,000
    元部分，每萬元徵收100元；逾1,000,000元至10,000,000元
    部分，每萬元徵收90元；逾10,000,000元至100,000,000元
    部分，每萬元徵收80元；逾100,000,000元至1,000,000,000
    元部分，每萬元徵收70元；逾1,000,000,000元部分，每萬
    元徵收60元；其畸零之數不滿萬元者，以萬元計。」民事訴
    訟法第77條之13定有明文。又依「臺灣高等法院民事訴訟、
    非訟事件、強制執行費用提高徵收數額標準」規定，訴訟標
    的之金額或價額逾100,000元部分，加徵原定數額¹／₁₀。本
    件訴訟標的之價額為451,370元，故依上開說明計算後，其
    應徵之第一審裁判費為4,960元。
四、當事人對於本院核定訴訟標的價額之裁定，得於10日內抗告
    。故原告至遲應於本院上開核定訴訟標的價額之裁定確定後
    7日內向本院繳納第一審裁判費4,960元。如原告逾期未為補
    繳，即駁回其訴。
五、依民事訴訟法第77條之1、第249條第1項但書規定，裁定如
    主文。
中　　華　　民　　國　　111 　年　　5 　　月　　12　　日
                  民事庭法　官　李謀榮
以上正本係照原本作成。                                  
如不服本裁定關於核定訴訟標的價額部分，應於送達後10日內向
本院提出抗告狀，並繳納抗告費新臺幣1,000元；其餘關於命補
繳裁判費部分，不得抗告。
中　　華　　民　　國　　111 　年　　5 　　月　　12　　日
                        書記官　顏培容